# 股份支付费用为负时的税务处理

提问人：vincentyao7 时间：2020-02-07 23:46:14
请教陈版，今年由于公司业务变动，员工大规模离职。根据准则要求，对这些离职员工以前年度确认的股份支付费用在本年全额冲销进入利润表中。由此导致公司本年账面的股份支付费用为负数。请问陈版，这部分负数的 费用在最终企业所得税调整时，是否需要纳税调减这部分金额？以往年度确认股份支付的费用时，均对当年确认的费用进行了所得税纳税调增。
谢谢陈版！

回答人：chenyiwei
根据国家税务总局公告 2012 年第 18 号等相关规定，股份支付费用是在激励对象实际行权时才能税前扣除。如果因激励对象在等待期内离职而导致丧失行权资格，会计上相应转回的费用不应计入转回当年度的应纳税所得额，应当进行纳税调减，这和等待期前几年对股份支付费用的纳税调增的原理是一样的。